Inventaris van archiefbescheiden betreffende het Nieuw Burgerlijk Wetboek van het ministerie van Justitie, (1919) 1947-2005
Nationaal Archief, Den Haag
- Archief van de stafafdeling Nieuw Burgerlijk wetboek 1947-1994, 1.
  - Stukken betreffende het wetgevingsproces zelf: de voorbereiding van wetsvoorstellen tot vaststellingen invoering van het NBW, 1.2.
    - Voorbereiding wetsvoorstellen algemeen, 1.2.1.
      - Boek 3. Vermogensrecht, algemeen, 1.2.1.3.
        - Voorbereiding Vaststellingswet Boek 3 (w.o. 2846), 1.2.1.3.1.
          - Voorbereiding Vaststellingswet Boek 3. Algemeen, 1.2.1.3.1.1.
            - Voorbereiding Vaststellingswet Boek 3. Titel 2 Rechtshandelingen, 1.2.1.3.1.1.04.
              - Interne nota's ter voorbereiding van de Nota van Wijziging betreffende Boek 3, titel 2, 1976; 600; 1 omslag
            - Voorbereiding Vaststellingswet Boek 3. Titel 3 Volmacht, 1.2.1.3.1.1.05.
              - Stukken betreffende Boek 3, titel 3, besproken in de 70e en 71e vergadering van de Subcommissie Burgerlijk Recht van de Staatscommissie Burgerlijke Wetgeving ter voorbereiding van het Ontwerp Meijers, 1949; 601; 1 omslag
              - Interne nota's ter voorbereiding van het regeringsontwerp voor Boek 3, titel 3, 1954; 602; 1 omslag
              - Notulen van besprekingen van het Driemanschap betreffende onder andere Boek 3, titel 3, in relatie tot afdeling 1 van Boek 6, titel 4, Zaakwaarneming, 1956-1960; 603; 1 omslag
              - Ingekomen en minuten van uitgaande stukken van en naar het Driemanschap, nota's en concepten ter voorbereiding van de Memorie van Antwoord betreffende Boek 3, titel 3, 1958-1964; 604; 1 pak
              - Interne nota's en concepten, alsmede nota's en concepten van regeringscommissaris prof. mr. G.E. Langemeijer en zijn medewerkers, ter voorbereiding van de Memorie van Antwoord voor Boek 3, titel 3, 1964-1967; 605; 1 pak
              - Drukproeven voor de Memorie van Antwoord en het Gewijzigd Ontwerp voor Boek 3, betreffende het gedeelte voor titel 3, 1967-1969; 606; 1 omslag
              - Interne nota's betreffende de Memorie van Antwoord en het Gewijzigd Ontwerp voor Boek 3, titel 3, voorafgaand aan de indiening bij de Tweede Kamer, 1970; 607; 1 omslag
              - Interne nota's ter voorbereiding van de Nota van Wijziging betreffende Boek 3, titel 3, 1976; 608; 1 omslag
            - Voorbereiding Vaststellingswet Boek 3. Titel 4 Verkrijging en verlies van goederen, 1.2.1.3.1.1.06.
              - Stukken betreffende titel 3.4, besproken in 90 - 96e vergadering van de Subcommissie Burgerlijk Recht van de Staatscommissie Burgerlijke Wetgeving ter voorbereiding van het Ontwerp Meijers, 1949-1950; 609; 1 omslag
              - Interne nota's ter voorbereiding van het regeringsontwerp voor Boek 3, titel 4, 1954; 610; 1 omslag
              - Ingekomen en minuten van uitgaande stukken van en naar het Driemanschap, nota's en concepten ter voorbereiding van de Memorie van Antwoord betreffende Boek 3, titel 4, 1958-1964; 611; 1 omslag
              - Interne nota's en nota's en concepten van de regeringscommissarissen en hun medewerkers ter voorbereiding van de Memorie van Antwoord en het Gewijzigd Ontwerp voor Boek 3, titel 4, 1965-1970; 612-614; 3 pakken
                - 1965-1966, 612; 1 pak
                - 1967-1968 februari, 613; 1 pak
                - 1968 maart -1970, 614; 1 pak
              - Stukken betreffende de samenhang tussen afdeling 3.4.3 en titel 3.11 met betrekking tot verkrijging of verlies door verjaring, in het kader van de voorbereiding van de Memorie van Antwoord en het Gewijzigd Ontwerp voor de genoemde titels, 1969-1970; 615; 1 omslag
              - Interne nota's ter voorbereiding van de Nota van Wijziging betreffende Boek 3, titel 4, 1976; 616; 1 omslag
            - Voorbereiding Vaststellingswet Boek 3. Titel 5 Bezit en houderschap, 1.2.1.3.1.1.07.
              - Stukken betreffende Boek 3, titel 5, besproken in 88e - 90e vergadering van de Subcommissie Burgerlijk Recht van de Staatscommissie Burgerlijke Wetgeving ter voorbereiding van het ontwerp Meijers, 1949; 617; 1 omslag
              - Interne nota betreffende rechtmatig houderschap ter voorbereiding van de Memorie van Antwoord betreffende Boek 3, titel 5, 1954; 618; 1 stuk
              - Interne nota's ter voorbereiding van het regeringsontwerp voor Boek 3, titel 5, 1954; 619; 1 omslag
              - Concepten en nota's van regeringscommissaris prof. mr. G.E. Langemeijer en zijn medewerkers ter voorbereiding van de Memorie van Antwoord en het Gewijzigd Ontwerp voor Boek 3, titel 5, 1965-1969; 620; 1 pak
              - Interne nota's en nota's van medewerkers van regeringscommissaris prof. mr. G.E. Langemeijer betreffende de concepten voor de Memorie van Antwoord en het Gewijzigd Ontwerp voor Boek 3, titel 5, 1968-1970; 621; 1 omslag
              - Nota van mr. Th. B. ten Kate betreffende bezit als rechtsinstrument in het NBW, 1972; 622; 1 omslag
              - Interne nota's ter voorbereiding van de Nota van Wijziging betreffende Boek 3, titel 5, 1976; 623; 1 omslag
            - Voorbereiding Vaststellingswet Boek 3. Titel 6 Bewind, 1.2.1.3.1.1.08.
              - Stukken betreffende Boek 3, titel 6, besproken in de 73e - 79e vergadering van de Subcommissie Burgerlijk Recht van de Staatscommissie Burgerlijke Wetgeving ter voorbereiding van het ontwerp Meijers, 1948-1949; 624; 1 omslag
              - Interne nota's ter voorbereiding van het regeringsontwerp voor Boek 3, titel 6, 1954; 625; 1 omslag
              - Ingekomen en minuten van uitgaande stukken van en naar het Driemanschap, nota's, concepten en verslagen van besprekingen ter voorbereiding van de Memorie van Antwoord betreffende Boek 3, titel 6, 1958-1963; 626; 1 pak
              - Interne nota's en concept en nota's van en aan regeringscommissaris prof. mr. G.E. Langemeijer en zijn medewerkers ter voorbereiding van de Memorie van Antwoord en het Gewijzigd Ontwerp voor Boek 3, titel 6, 1964-1969; 627; 1 pak
              - Interne nota's ter voorbereiding van de Memorie van Antwoord en het Gewijzigd Ontwerp voor Boek 3, titel 6, en de tweede drukproef voor 3.6.1 en 3.6.2, 1969; 628; 1 omslag
                Met kritisch rapport van het notariaat
              - Interne nota's betreffende de Memorie van Antwoord en het Gewijzigd Ontwerp voor Boek 3, titel 6, voorafgaand aan de indiening bij de ministerraad en de Tweede Kamer, 1970; 629; 1 omslag
              - Interne nota's van mr. O.W. van Ewijk betreffende de mogelijkheid van een 'voortrein' op de vaststelling en invoering van titel 3.6, Bewind, 1974; 630; 1 omslag
              - Interne nota's ter voorbereiding van de Nota van Wijziging betreffende Boek 3, titel 6, 1976; 631; 1 pak
              - Nota's van mr. drs. B.C. de Die betreffende de hervatting van het werk aan titel 3.6, Bewind, 1988; 632; 1 omslag
            - Voorbereiding Vaststellingswet Boek 3. Titel 7 Gemeenschap, 1.2.1.3.1.1.09.
              - Stukken betreffende Boek 3, titel 7, besproken in de 75e - 78e vergadering van de Subcommissie Burgerlijk Recht van de Staatscommissie Burgerlijke Wetgeving ter voorbereiding van het Ontwerp Meijers, 1949; 633; 1 omslag
              - Interne nota's ter voorbereiding van het Regeringsontwerp voor Boek 3, titel 7, 1954; 634; 1 omslag
              - Interne nota's, concepten, correspondentie met het Driemanschap en verslagen van besprekingen ter voorbereiding van de Memorie van Antwoord over Boek 3, titel 7, 1958-1964; 635; 1 pak
              - Interne nota's, nota's van en aan de medewerkers van regeringscommissaris prof. mr. G.E. Langemeijer en concepten ter voorbereiding van de Memorie van Antwoord en het Gewijzigd Ontwerp voor Boek 3, titel 7, 1965-1970; 636-637; 2 pakken
                - 1965-1966 juli, 636; 1 pak
                - 1966 augustus -1970, 637; 1 pak
              - Stukken betreffende besprekingen met vertegenwoordigers van het notariaat naar aanleiding van hun rapport betreffende het Gewijzigd Ontwerp voor Boek 3, titel 7, 1969; 638; 1 pak
                Met exemplaar van het rapport
              - Interne nota's betreffende de Memorie van Antwoord en het Gewijzigd Ontwerp voor Boek 3, titel 7, voorafgaand aan de indiening bij de ministerraad en de Tweede Kamer, 1970; 639; 1 omslag
              - Interne nota's ter voorbereiding van de Nota van Wijziging betreffende Boek 3, titel 7, 1976; 640; 1 omslag
            - Voorbereiding Vaststellingswet Boek 3. Titel 8 Vruchtgebruik, 1.2.1.3.1.1.10.
              - Interne nota's ter voorbereiding van het regeringsontwerp voor Boek 3, titel 8, 1954; 641; 1 omslag
              - Stukken ter voorbereiding van de Memorie van Antwoord en het Gewijzigd Ontwerp voor Boek 3, titel 8, 1958-1970; 642; 1 omslag
              - Interne nota's ter voorbereiding van de Nota van Wijziging betreffende Boek 3, titel 8, 1976; 643; 1 omslag
            - Voorbereiding Vaststellingswet Boek 3. Titel 9 Rechten van pand en hypotheek, 1.2.1.3.1.1.11.
              - Interne nota's ter voorbereiding van het regeringsontwerp voor Boek 3, titel 9, 1954; 644; 1 omslag
              - Interne nota's en nota's van en aan het Driemanschap en ambtenaren van het departement ter voorbereiding van de Memorie van Antwoord voor Boek 3, titel 9, 1958-1963; 645; 1 omslag
              - Concepten en nota's van regeringscommissaris prof. mr. G.E. Langemeijer en zijn medewerkers ter voorbereiding van de Memorie van Antwoord en het Gewijzigd Ontwerp voor Boek 3, titel 9, 1965-1967; 646-647; 1 omslag en 1 pak
                - 1965-1966 september, 646; 1 omslag
                - 1966 oktober -1967, 647; 1 pak
              - Nota's van en aan medewerkers van regeringscommissaris prof. mr. G.E. Langemeijer en concepten ter voorbereiding van de Memorie van Antwoord en het Gewijzigd Ontwerp voor Boek 3, titel 9, 1967-1969; 648; 1 pak
              - Tweede drukproef van artikel 3.9.4 en eerste drie drukproeven van artikelen 3.9.1 en 3.9.2 van de Memorie van Antwoord en het Gewijzigd Ontwerp voor Boek 3, 1969; 649; 1 omslag
              - Interne nota's betreffende de Memorie van Antwoord en het Gewijzigd Ontwerp voor Boek 3, titel 9, voorafgaand aan de indiening bij de ministerraad en de Tweede Kamer, 1970; 650; 1 omslag
              - Brief aan de heer A. Plate te Straatsburg betreffende wijzigingen in Boek 3 inzake pand en vruchtgebruik, 1974; 651; 1 omslag
              - Interne nota's ter voorbereiding van de Nota van Wijziging betreffende Boek 3, titel 9, 1976; 652; 1 omslag
        - Voorbereiding Vaststellingswet Boeken 3, 5 en 6, 1.2.1.3.2.
          - Stukken betreffende het voorbereiden van het wetsontwerp vervolgprocedure en het wetsontwerp tot nieuwe regeling van de rekening- en verantwoordingsprocedure, door de Subcommissie Burgerlijke Rechtsvordering, 1959-1977; 653; 1 pak
          - Voorbereiding Vaststellingswet Boeken 3, 5 en 6, algemeen, 1.2.1.3.2.01.
            - Interne nota's, houdende een inventarisatie van wetten en wetboeken die in het kader van de Invoeringswet Boeken 3, 5 en 6 zullen moeten worden aangepast, 1971-1981; 654; 1 omslag
            - Interne nota's betreffende het schrappen van de Inleidende Titel, en het verdelen van enige afzonderlijke artikelen daaruit over de boeken 3, 5 en 6, 1978; 655; 1 omslag
            - Notulen van vergaderingen van de stafafdeling betreffende de voorbereiding van de Invoeringswet Boek 3, 5 en 6, 1980-1982; 656; 1 omslag
            - Notities van mr. W. Snijders naar aanleiding van artikelen in het Weekblad voor Privaatrecht, Notariaat en Registratie en het Nederlands Juristenblad, betreffende de Boeken 3, 5 en 6 en de invoeringswetgeving, 1983-1984; 657; 1 omslag
            - Concepten voor de rubriek " Stand van zaken NBW" van mr. N.M. van der Horst in het Kwartaalblad NBW, 1984-1991; 658; 1 omslag
            - Verslag van een forum over de invoering van het NBW, georganiseerd door het Leidse juridische studentendispuut Tobias Asser, 1986; 659; 1 omslag
              Met bijlagen
            - Ontwerp voor het KB tot inwerkingtreding van de Boeken 3, 5 en 6 en enige andere wetten, 1989; 660; 1 omslag
            - Stukken ter voorbereiding van het KB tot inwerkingtreding van de Boeken 3, 5 en 6 van het Nieuw Burgerlijke Wetboek en enige andere wetten, 1990; 661; 1 omslag
          - Invoeringswet Boeken 3, 5 en 6, dertiende gedeelte. Bezemwet (w.o. 21 418), 1.2.1.3.2.02.
            - Stukken betreffende de voorbereiding van afdeling 6.3.3, Produktenaansprakelijkheid, 1980-1991; 662; 1 omslag
            - Brieven aan het ministerie van Financiën betreffende de consequentie van de Bezemwet voor de Invorderingswet 1989 en omgekeerd, 1988-1989; 663; 1 omslag
            - Concepten voor tekst en toelichting van de Invoeringswet Boeken 3, 5 en 6, dertiende gedeelte (Bezemwet), 1988-1989; 664; 1 omslag
            - Stukken betreffende de behandeling van de Invoeringswet Boeken 3, 5 en 6, dertiende gedeelte, bevattende correcties en aanpassingen van de voorafgaande gedeelten van de Invoeringswet (Bezemwet), door de ministerraad, de Koningin en de Raad van State, 1989; 665; 1 pak
            - Interne nota's betreffende wijzigingen die nog na toezending aan de Raad van State moeten worden aangebracht in de tekst en de toelichting van de Invoeringswet Boeken 3, 5 en 6, dertiende gedeelte (Bezemwet), 1989; 666; 1 omslag
            - Stukken betreffende de behandeling van de Invoeringswet Boeken 3, 5 en 6, dertiende gedeelte (Bezemwet) in de Eerste en de Tweede Kamer, 1989-1990; 667; 1 omslag
            - Stukken betreffende de beantwoording van vragen van het Eerste Kamerlid Korthals Altes over de vestiging van stil pandrecht, 1991; 668; 1 omslag
          - Invoeringswet Boeken 3, 5 en 6, eerste gedeelte. Aanpassing Wetboek van Rechtsvordering, Wet Rechterlijk Organisatie en Faillisementswet (w.o. 16 593), 1.2.1.3.2.03.
            - Nota betreffende de opdracht aan mr. Th. B. ten Kate om de aanpassing van het procesrecht aan Boek 3 voor te bereiden, en de honorering daarvan, met retroactum, 1971-1974; 669; 1 omslag
            - Interne nota's, concepten en stukken betreffende overleg met deskundigen, ter voorbereiding van hoofdstuk I van de Invoeringswet Boeken 3, 5 en 6, eerste gedeelte, betreffende de wijziging van het Wetboek van Burgerlijke Rechtsvordering, 1971-1980; 670-676; 1 omslag en 6 pakken
              - 1971-1977 juli, 670; 1 pak
              - 1977 augustus - december, 671; 1 pak
              - 1978 augustus -1979 mei, 672; 1 pak
              - 1978 januari - juli, 673; 1 pak
              - 1979 juni - augustus, 674; 1 pak
              - 1979 september - december, 675; 1 pak
              - 1980, 676; 1 omslag
            - Ingekomen en minuten van uitgaande stukken van en naar deskundigen en notulen van vergaderingen met leden van de rechterlijke macht, de Orde van Advokaten en de Koninklijke Vereniging van Gerechtsdeurwaarders betreffende de wijzigingen in het Wetboek van Burgerlijke Rechtsvordering, 1977-1981; 677; 1 pak
            - Interne nota's betreffende de invloed van de invoering van het nieuwe bewijsrecht op de Invoeringswet van Boek 3, 5 en 6 en omgekeerd, 1977-1987; 678; 1 omslag
            - Interne nota's en concepten ter voorbereiding van hoofdstuk III van de Invoeringswet Boeken 3 - 6, eerste gedeelte, betreffende de wijziging van de Faillissementswet, met retroactum, 1978-1981; 679; 1 pak
            - Concepten voor tekst en toelichting van de hoofdstukken II en IV van de Invoeringswet Boeken 3 - 6, eerste gedeelte, betreffende de wijziging van de Wet op de Rechterlijke Organisatie en de Slotbepalingen, met nota betreffende het concept voor de Slotbepalingen, 1980; 680; 1 omslag
            - Ontwerp van Wet met Memorie van Toelichting van de Invoeringswet Boeken 3 - 6, eerste gedeelte, eerste stuk, wijziging Wet op de Rechterlijke Organisatie en het Wetboek van Rechtsvordering, 1980; 681; 1 pak
            - Interne nota's van mr. W. Snijders en mr. drs. B.C. de Die naar aanleiding van een nota van mr. Koning betreffende de Invoeringswet Boeken 3 - 6, eerste gedeelte, 1980; 682; 1 omslag
            - Stukken betreffende de behandeling van het wetsontwerp voor de Invoeringswet Boeken 3 - 6, eerste gedeelte, 1980-1986; 683-684; 2 pakken
              - De ministerraad, de koningin en de Raad van State 1980, 683; 1 pak
              - De Tweede en Eerste Kamer 1982-1986, 684; 1 pak
            - Brief aan contactambtenaren van andere ministeries betreffende de aanpassing van onder hen ressorterende wetgeving naar aanleiding van de wijziging van het Wetboek van Burgerlijke Rechtsvordering, 1981; 685; 1 omslag
            - Lijsten met correcties van technische of redactionele aard, aangebracht in de Memorie van Toelichting bij het ontwerp voor de Invoeringswet Boeken 3 - 6, eerste gedeelte, na ontvangst van het advies van de Raad van State, met afschrift van dat advies, 1981; 686; 1 omslag
            - Interne nota's betreffende beslag op uitkeringen, derdenbeslagen, aanpassing van de Successiewet in verband met de Invoeringswet, eerste gedeelte, 1981-1984; 687; 1 omslag
            - Concept voor de Memorie van Antwoord betreffende de Invoeringswet Boeken 3 - 6, eerste gedeelte, 1982; 688; 1 omslag
            - Interne nota's betreffende nog aan te brengen wijzigingen in de Invoeringswet Boek 3-6, eerste gedeelte, 1982; 689; 1 omslag
            - Interne nota betreffende artikel 705 Rv. en het wetsontwerp Beslag op loon, 1983; 691; 1 stuk
            - Interne nota's betreffende wijziging van artikel 43 en artikel 51 lid 2 van de Faillissementswet door de Invoeringswet Boeken 3-6, eerste gedeelte, 1984; 692; 1 omslag
            - Stukken betreffende de voorbereiding van de Memorie van Antwoord en de verdere behandeling in de Eerste Kamer van de Invoeringswet Boeken 3, 5 en 6, eerste gedeelte, 1985-1986; 693; 1 omslag
          - Invoeringswet Boeken 3, 5 en 6, tweede gedeelte. Algemene voorwaarden (w.o. 16 983), 1.2.1.3.2.04.
            - Interne nota's betreffende onereuze bedingen in standaardvoorwaarden, 1969-1976; 694; 1 omslag
            - Concepten voor het voorontwerp van het wetsontwerp Algemene voorwaarden ter vervanging van artikel 6.5.1.3, met aantekeningen en correcties van de concipiënt mr. A.S. Hartkamp, 1978-1981; 695-696; 2 pakken
              - 1978-1979, 695; 1 pak
              - 1980-1981, 696; 1 pak
            - Interne nota's en nota's aan de minister betreffende het voorontwerp Algemene voorwaarden, 1978-1981; 697; 1 omslag
            - Stukken betreffende het interdepartementaal overleg, in het bijzonder met Economische Zaken, over het wetsontwerp Algemene voorwaarden, 1979-1981; 698; 1 omslag
            - Stukken betreffende overleg met belanghebbenden en deskundigen uit het veld, ter voorbereiding van het wetsontwerp Algemene voorwaarden, met aantekeningen van mr. A.S. Hartkamp, 1979-1981; 699; 1 pak
            - Brief aan mr. A. S. Hartkamp (Ministerie van Justitie) betreffende de Euroforum-studiedag over de nieuwe definitieve Wet Algemene Voorwaarden, met bijlagen, 1979-1987; 700; 1 omslag
            - Aantekeningen van mr. A.S. Hartkamp betreffende het wetsontwerp Algemene voorwaarden, 1980; 701; 1 omslag
            - Stukken betreffende de consequenties van het wetsontwerp Algemene voorwaarden voor het procesrecht, 1980; 702; 1 omslag
            - Stukken betreffende de versoepeling van het wetsontwerp Algemene voorwaarden ten opzichte van het eerste voorontwerp, met bijlage, 1980; 703; 1 omslag
            - Voorontwerp voor het wetsontwerp Algemene voorwaarden, ter vervanging van artikel 6.5.2.1.3, met nota's aan de minister, 1980; 704; 1 omslag
            - Concepten voor toespraken te houden door de minister, met passages betreffende algemene voorwaarden, 1980-1981; 706; 1 omslag
            - Ingekomen en minuten van uitgaande stukken van en naar belangengroepen betreffende het voorontwerp van de Wet Algemene Voorwaarden, 1980-1981; 707; 1 omslag
            - Ingekomen en minuten van uitgaande stukken van en naar prof. mr. H. Schadee betreffende de relatie tussen het wetsontwerp Algemene voorwaarden en het vervoersrecht, 1980-1984; 708; 1 omslag
            - Stukken betreffende de behandeling van het wetsontwerp Algemene voorwaarden door de ministerraad, de Koningin en de Raad van State, als vierde gedeelte van de Invoeringswet Boeken 3-6, 1981; 709; 1 pak
            - Stukken betreffende de ontwikkeling van een Europese richtlijn op het gebied van algemene voorwaarden, 1981-1987; 710; 1 omslag
            - Afschriften van adressen aan de Tweede Kamer van belangenorganisaties, met commentaar op het wetsontwerp Algemene voorwaarden, Invoeringswet Boeken 3, 5 en 6, tweede gedeelte, 1982; 711; 1 omslag
            - Nota van de Vaste Commissie voor Justitie met vraagpunten betreffende het wetsontwerp Algemene voorwaarden, Invoeringswet Boeken 3, 5 en 6, tweede gedeelte, 1982; 712; 1 stuk
              Bevat slechts notitie met daarop: "plaatsnummer 828 in rariteitendoos / Vraagpunten 2e kamer Algemene voorwaarden"
            - Aan de minister geadresseerde afschriften van brieven van belangengroepen aan de Tweede Kamer betreffende het wetsontwerp Algemene voorwaarden, 1982-1985; 713; 1 omslag
            - Nota's aan de minister betreffende de aanpassing van de voorstellen Consumentenkoop, Algemene voorwaarden en Productenaansprakelijkheid, in het kader van deregulering in verband met de economische ontwikkeling (Commissie Van der Grinten), 1983; 714; 1 omslag
            - Stukken ter voorbereiding van de Memorie van Antwoord betreffende het wetsontwerp Algemene voorwaarden, Invoeringswet Boeken 3, 5 en 6, tweede gedeelte, 1983; 715; 1 pak
            - Ingekomen en minuten van uitgaande stukken van en naar belanghebbenden uit het bedrijfsleven betreffende het wetsontwerp Algemene voorwaarden, Invoeringswet Boeken 3, 5 en 6, tweede gedeelte, 1983-1985; 716; 1 omslag
            - Interne nota betreffende de definitie van het begrip 'consument' in het wetsontwerp Algemene voorwaarden, Invoeringswet Boeken 3, 5 en 6, tweede gedeelte, en in Boek 7, met bijlage, 1984; 717; 1 omslag
            - Stukken ter voorbereiding van het Gewijzigd Ontwerp, een tweede Nota van Wijzigingen en de Nota naar aanleiding van het Eindverslag, betreffende het wetsontwerp Algemene voorwaarden, Invoeringswet Boeken 3, 5 en 6, tweede gedeelte, 1984; 718; 1 pak
            - Nota aan de Minister betreffende een klacht van het Tweede Kamerlid mr. V.A.M. van der Burg over de Memorie van Antwoord betreffende het wetsontwerp Algemene voorwaarden, Invoeringswet Boeken 3, 5 en 6, tweede gedeelte, 1984; 719; 1 stuk
            - Stukken ter voorbereiding van de behandeling van het wetsontwerp Algemene voorwaarden, Invoeringswet Boeken 3, 5 en 6, tweede gedeelte, in de Uitgebreide Commissie Vergadering (1 oktober 1984 en 28 januari 1985) en de plenaire vergadering (7 mei 1985), 1984-1985; 720; 1 pak
            - Stukken ter voorbereiding van de Memorie van Antwoord en het Mondeling Overleg in de Eerste Kamer met betrekking tot het wetsontwerp Algemene voorwaarden, Invoeringswet Boeken 3, 5 en 6, tweede gedeelte, met aantekeningen van minister Korthals Altes, 1986-1987; 721; 1 omslag
            - Stukken betreffende de behandeling van het wetsontwerp Algemene voorwaarden in de Tweede en Eerste Kamer, als tweede deel van de Invoeringswet Boeken 3-6, 1987; 722; 1 omslag
          - Invoeringswet Boeken 3, 5 en 6, vierde gedeelte. Wijziging Boek 3 (w.o. 17 496), 1.2.1.3.2.05.
            Gedeeltelijk in samenhang met het vierde gedeelte behandeld. Zie ook 2.2.3.3, plaatsnr 993
            - Interne nota's en concepten ter voorbereiding van in Boek 3 aan te brengen wijzigingen, 1977-1983; 723-724; 1 omslag en 1 pak
              - 1977-1981 april, 723; 1 pak
              - 1981 april -1983, 724; 1 omslag